Minutes et répertoires du notaire Philippe PÉRIER, 3 septembre 1626 - 30 juin 1644 (étude XI)
Archives nationales
- Minutes de Philippe PÉRIER, juillet 1626 - 1644; MC/ET/XI/111 - MC/ET/XI/149
  - Minutes. 1641, janvier - 1641, juin, janvier 1641 - juin 1641; MC/ET/XI/143; registre. Document détérioré.
    - Contrat d'apprentissage pour 4 ans au profit de Pierre Momiralle, âgé de 17 ans, entre sa grand-mère Barbe Paillé, veuve de Toussaint Goset, marchand libraire, et Guillaume Louis, maître imprimeur en taille-douce, tous demeurant à la porte Saint-Jacques. Il sera logé, nourri, chauffé et éclairé par son maître qui l'entretiendra, par moitié avec sa grand-mère, de ses chaussures, linge et habits., 4 juin 1641; MC/ET/XI/143
      Documents du Minutier central concernant les peintres, sculpteurs et graveurs au XVIIe siècle (1600-1650), par Marie-Antoinette Fleury et Martine Constans, tome II [études XI à XX, 2445 actes], Paris, Archives nationales, 2010, notice n°1437 (instrument de recherche imprimé dématérialisé, certaines notices sont plus détaillées dans la version intégrale accessible en ligne par la rubrique 'Autres instruments de recherche', voir contexte dans le Plan d’orientation général - Notaires de Paris, guides thématiques du Minutier).
    - Inventaire après décès d'Aubin Vouet, peintre ordinaire du roi, [demeurant au Bout du Monde, paroisse Saint-Eustache], dressé à la requête de sa veuve, Nicole Boulet, en présence de Simon Vouet, peintre ordinaire du roi, oncle et subrogé tuteur des filles du défunt, Virginie et Claude, dans une maison, rue du Bout-du-Monde. Les meubles sont montrés par Étienne Hinodin et Marie Baudée, serviteurs. [Prisée de plusieurs tableaux]. 15 folios (...)., 10 juin 1641; MC/ET/XI/143
      Documents du Minutier central concernant les peintres, sculpteurs et graveurs au XVIIe siècle (1600-1650), par Marie-Antoinette Fleury et Martine Constans, tome II [études XI à XX, 2445 actes], Paris, Archives nationales, 2010, notice n°2221 (instrument de recherche imprimé dématérialisé, certaines notices sont plus détaillées dans la version intégrale accessible en ligne par la rubrique 'Autres instruments de recherche', voir contexte dans le Plan d’orientation général - Notaires de Paris, guides thématiques du Minutier).
    - LE PRESTRE (François) Seigneur de la Maisonforte, conseiller du roi en ses conseils d'état et privé et de Monseigneur, et Geneviève de VALLEE son épouse, demeurant à Paris dans l'Ile Notre-Dame § Plusieurs actes, 1642; MC/ET/XI/143
      Le Prestre, François
    - ÉCRIVAIN (Me) juré MOREAU (Pierre) rue Gervais-Laurent § Mémoire et bail de meubles à Pierre MOREAU., 2 janvier 1642; MC/ET/XI/143
    - MOREAU (Pierre) maître écrivain juré bourgeois de Paris, demeurant rue Gervais-Laurent § Mémoire des meubles de Pierre MOREAU, maître écrivain juré à Paris, vendus à la requête de Barthélemy LEFEBURE et adjugés à Claude PIERRE procureur au Châtelet; et bail par ce dernier à Pierre MOREAU des meubles énumérés, pour 2 ans, moyennant 97 livres par an., 2 janvier 1642; MC/ET/XI/143
    - ANNONCIADES (Couvent des) § Obligation, 7 janvier 1642; MC/ET/XI/143
    - BÂTIMENTS du Roi (Vidangeur des) THOULEMENT (François) Cimetière Saint-Jean, paroisse Saint-Gervais § Marché par. .., 7 janvier 1642; MC/ET/XI/143
      marché; Thoulement, François
    - THOULEMENT (François) maître vidanger des Bâtiments du Roi, demeurant au Cimetière Saint-Jean, paroisse Saint-Gervais § Marché de vidange par. .. à Jean de BEAUFORT procureur au Châtelet., 7 janvier 1642; MC/ET/XI/143
    - THOULEMEST maître vidangeur des bâtiments du Roi § Marché, 7 janvier 1642; MC/ET/XI/143
    - YON (Jean) docteur en la faculté de théologie, résidant au Collège royal de Navarre § Déclaration de Jean YON comme quoi il a été pourvu de la charge de Principal des Artiens au Collège de Navarre., 15 janvier 1642; MC/ET/XI/143
      déclaration; Yon, Jean
    - CHAMBELLAN (Jean) marchand teinturier en fil, laine, soie, bourgeois de Paris, demeurant rue Saint-Antoine en la maison où pend l'enseigne de la Crosse d'argent § Inventaire des biens de défunt Jean CHAMBELLAN à la requête de Jeanne CECILLE, sa veuve. (Prisée de la marchandise), 16 janvier 1642; MC/ET/XI/143
      inventaire; Chambellan, Jean
    - TEINTURIER en fil, laine et soie (Inventaire) § Inventaire après décès de Jean CHAMBELLAN, TEINTURIER en fil, laine et soie bourgeois de Paris, avec prisée de la marchandise contenue dans la boutique. (fin du registre), 16 janvier 1642; MC/ET/XI/143
      inventaire; Teinturier en fil, laine et soie, Inventaire
    - TEINTURIER en FIL, LAINE et SOIE (marchand) CHAMBELLAN (Jean) Jean CHAMBELLAN bourgeois de Paris, demeurant en la maison de la Crosse d'argent rue Saint-Antoine § Inventaire après décès de Jean CHAMBELLAN, 16 janvier 1642; MC/ET/XI/143
    - MERCIER fournissant les écuries du Roi MASSOUD (Jean) et Marguerite CHAMBELLAN, sa femme rue Saint-Antoine § Inventaire en présence de Jean MASSOUD; (fin du R.), 16 janvier 1642; MC/ET/XI/143
      inventaire; Massoud, Jean
    - MASSOUD (Jean) Marchand mercier fournissant les écuries du Roi, bourgeois de Paris, demeurant rue Saint-Antoine, paroisse Saint-Paul § Inventaire après décès de Jean CHAMBELLAN marchand teinturier en fil, laine et soie, en présence de Jean MASSOUD, beau-frère et subrogé tuteur des mineurs à cause de Marguerite CHAMBELLAN, sa femme., 16 janvier 1642; MC/ET/XI/143
    - Dépôt du testament olographe de Sébastien de Saint-Martin, docteur et professeur du roi en théologie, chanoine de l'église de Meaux, daté du 5 décembre 1641, en présence de Madeleine-Marie de Saint-Martin, héritière de défunt Sébastien de Saint-Martin., 25 janvier 1642; MC/ET/XI/143
    - BERENGER (Nicolas) Greffier au bailliage et siège présidial d'Evreux, y demeurant, actuellement logé à Paris, rue Neuve Saint-Honoré à l'Image Notre-Dame § Mariage de Nicolas BERENGER et de Nicole BOULET, veuve d'Aubin VOUET, peintre ordinaire du Roi., 1er février 1642; MC/ET/XI/143
      contrat de mariage; Berenger, Nicolas
    - Mariage en présence de Michel Corneille, peintre., 1er février 1642; MC/ET/XI/143
      contrat de mariage; Corneille, Michel
    - MONT SAINT HILAIRE (rue du) Maison à l'enseigne l'Image Ste Catherine § Bail par les boursiers du collège de Beauvais, pour 6 ans, à François JORON, marchand libraire bourgeois de Paris, demeurant en la rue du MONT SAINT HILAIRE, de lad. maison, moyennant 360 livres de loyer annuel., 1er février 1642; MC/ET/XI/143
      bail; Mont Saint Hilaire, rue du
    - LIBRAIRE (marchand) bourgeois de Paris JORON (François) Image Ste Catherine Mont Saint-Hilaire § Bail à François JORON, 1er février 1642; MC/ET/XI/143
      bail; Joron, François
    - JORON (François) marchand libraire bourgeois de Paris, demeurant à l'Image Ste Catherine rue du Mont Saint-Hilaire § Bail par les boursiers du Collège de Beauvais à François JORON de la maison où il demeure, 1er février 1642; MC/ET/XI/143
    - Mariage de Nicolas Bérenger, greffier au tribunal d'Evreux, et de Nicole Boulet, veuve d'Aubin Vouet, peintre ordinaire du roi, demeurant rue du Bout-du-Monde. Parmi les témoins: Jean Boulet, bourgeois de Paris, frère; Simon Vouet, peintre du roi, beau-frère; Jacques Sarrazin, sculpteur du roi, neveu; Michel Corneillle, peintre et neveu., 1er février 1642; MC/ET/XI/143
      Date de révision: 2019 (Marie-Françoise Limon-Bonnet)
      contrat de mariage; Boulet, Nicole
    - CALLEVILLE (Claude) marchand libraire imprimeur, bourgeois de Paris, demeurant rue de Reims § Apprentissage de Jérôme GEORGES chez Claude CALLEVILLE, 3 février 1642; MC/ET/XI/143
      contrat d'apprentissage; Calleville, Claude
    - ROUEN § Mise en apprentissage par Nicolas BACHELIER bourgeois de Paris demeurant au collège de Lisieux, fondé de procuration de Jacques GEORGES bourgeois de ROUEN, de Jérôme GEORGES, fils de ce dernier, chez Claude CALLEVILLE, marchand libraire et imprimeur à Paris (Procuration avec cachet de ROUEN, jointe), 3 février 1642; MC/ET/XI/143
      procuration; contrat d'apprentissage
    - LIBRAIRE imprimeur bourgeois de Paris (marchand) CALLEVILLE (Claude) rue de Reims § Apprentissage chez Claude CALLEVILLE, 3 février 1642; MC/ET/XI/143
    - LIBRAIRE-IMPRIMEUR (marchand) (Apprentissage) § Mise en apprentissage par Nicolas BACHELIER, bourgeois de Paris demeurant au collège de Lisieux, fondé de procuration de Jacques GEORGES, bourgeois de Rouen, pour cinq ans, de Jérôme GEORGES, âgé de 15 ans, chez Claude CALLEVILLE, marchand LIBRAIRE-IMPRIMEUR à Paris, sans débours., 3 février 1642; MC/ET/XI/143
    - IMPRIMEUR (marchand LIBRAIRE-) bourgeois de Paris CALLEVILLE (Claude) rue de Reims § Apprentissage chez Claude CALLEVILLE, 3 février 1642; MC/ET/XI/143
    - GALANDE (rue) Maison où pend l'enseigne l'Image Saint-Etienne § Bail par les marguilliers de Saint-Etienne-du-Mont, pour 6 ans, à Claude DUPONT, marchand hôtelier demeurant en la rue GALANDE, et Madeleine POUDRAC, sa femme, de ladite rue GALANDE, moyennant 850 livres de loyer annuel., 7 février 1642; MC/ET/XI/143
    - Bail par les marguilliers de l'église Saint-Etienne-du-Mont à Claude Dupont, marchand hôtelier, de la maison où il demeure, sise rue Galande, à l'enseigne l'Image Saint-Etienne., 7 février 1642; MC/ET/XI/143
    - Déclaration de Jean Taillefer, prêtre, bachelier en théologie et administrateur des sacrements en l'église Saint-Etienne-du-Mont, et de frère Martin Citolle, curé de l'église Saint-Etienne-du-Mont, religieux profès de l'abbaye Sainte-Geneviève, au sujet de l'administration des derniers sacrements à Victor Dalyot, officier du cardinal de La Rochefoucuald, qui avait exprimé le désir d'être enterré en l'église Saint-Etienne et dont le corps a été pris par les religieux de l'abbaye Sainte-Geneviève., 7 février 1642; MC/ET/XI/143
    - DARNETAL (rue) Maison où pend pour enseigne la Grosse Patenostre § Bail par les boursiers du collège de Beauvais, pour 6 ans, à Jacques JOMAIN, maître Maréchal et Marie ROMEE, sa femme, de la rue DARNETAL moyennant 160 Livres de loyer annuel., 9 février 1642; MC/ET/XI/143
    - ETIOLLES § Vente par Jacques CORDEAU, avocat en Parlement, à Jean VARIN, conducteur général des Monnaies au Moulin de France, de vignes sises au terroir d'ETIOLLES, moyennant 1500 £.ts., 11 février 1642; MC/ET/XI/143
    - MACON ROUAN Nicolas de et Jeanne MAUCLERC, sa femme, rue des Postes § Bail à. .. et autres., 11 février 1642; MC/ET/XI/143
      bail; Rouan, Nicolas de; Mauclerc, Jeanne
    - MENUISIER MAUCLERC Mathieu et Catherine LONGART, sa femme rue des Postes § Bail à. .. et autres, 11 février 1642; MC/ET/XI/143
      bail; Mauclerc, Mathieu; Longart, Catherine
    - MAUCLERC (Mathieu) Menuisier rue des Postes et Catherine LONGART, sa femme § Bail par Romain THOURIN, prêtre au collège de Navarre, à. .. et à Nicolas de ROUAN, maçon, Jeanne MAUCLERC, sa femme, de lieux dépendant de la maison de la Croix Blanche, dite rue des Postes., 11 février 1642; MC/ET/XI/143
      bail; Mauclerc, Mathieu
    - THOURIN (Romain) Prêtre, sous-maître des Grammairiens au collège de Navarre, y demeurant § Bail par Romain THOURIN à Mathieu MAUCLERC, menuisier, Nicolas de ROUAN, maçon, de trois corps de logis dépendant de la maison de la Croix Blanche, rue des Postes., 11 février 1642; MC/ET/XI/143
      bail; Thourin, Romain
    - VARIN (Jean) Conducteur général des Monnaies au Moulin de France, demeurant dans la Galerie du Louvre § Vente de vignes à Etiolles par Jacques CORDEAU, avocat en Parlement, à Jean VARIN, 11 février 1642; MC/ET/XI/143
      acte de vente; Varin, Jean
    - POSTES (rue des) Maison à l'enseigne de la Croix Blanche § Bail par Romain THOURIN, sous maîtres des Grammairiens au collège de Navarre, pour 2 ans 9 mois à Mathieu MAUCLERC, menuisier, Catherine LONGART, sa femme, Nicolas de ROUAN, maçon, Jeanne MAUCLERC, sa femme, de trois corps de logis de la rue des POSTES, moyennant 360 £. de loyer annuel., 11 février 1642; MC/ET/XI/143
    - MONNAIES de France VARIN (Jean) Conducteur général des Monnaies au Moulin de France, demeurant dans la Galerie du Louvre § Vente de vignes à Jean VARIN, 11 février 1642; MC/ET/XI/143
    - LECTEUR et Professeur ordinaire du Roi en éloquence latine (Conseiller) GRANGIER (Jean) et Principal du collège de Beauvais § Bail à rente par Jean GRANGIER; Accord, 13 février 1642 - 15 février 1642; MC/ET/XI/143
      accord; bail; Grangier, Jean
    - SÈVRES (grande maison sise à SÈVRES près de la Fontaine d'Amour) § Bail à rente par Jean GRANGIER, conseiller, lecteur et professeur du Roi, à Jean LESCUYER, trésorier général du duc de NEMOURS, du fonds et propriété d'une SÈVRES, 13 février 1642; MC/ET/XI/143
      bail; Sèvres, grande Maison Sise À Sèvres Près de La Fontaine D'Amour
    - PROFESSEUR ordinaire du Roi en éloquence latine (Conseiller, lecteur et) GRANGIER (Jean) Jean GRANGIER Principal du collège de Beauvais § Bail à rente par Jean GRANGIER; Accord, 13 février 1642 - 15 février 1642; MC/ET/XI/143
    - LESCUYER (Jean) Trésorier général des Maison et finances du duc de NEMOURS, demeurant rue des Mauvaises-Paroles § Bail à rente par Jean GRANGIER, lecteur et professeur du Roi, à Jean LESCUYER d'une grande maison sise à Sèvres., 13 février 1642; MC/ET/XI/143
      bail; Lescuyer, Jean
    - NEMOURS (Maison du duc de) LESCUYER (Jean) Trésorier général des Maison du duc de NEMOURS et finances du duc de Nemours, demeurant rue des Mauvaises Paroles § Bail à rente à Jean LESCUYER, 13 février 1642; MC/ET/XI/143
    - GRANGIER (Jean) Conseiller, lecteur et professeur ordinaire du Roi en éloquence latine, principal du collège des Dormans dit de Beauvais § Bail à rente par Jean GRANGIER en son nom et comme tuteur des enfants qu'il a eus de défunte Poncette JOHANNET, sa femme, à Jean LESCUYER, trésorier général des Maison et Finances du duc de NEMOURS, d'une grande maison et dépendances sises à Sèvres., 13 février 1642; MC/ET/XI/143
    - GRANGIER (Jean) Lecteur et professeur du Roi en langue latine en l'Université de Paris, principal du Collège de Beauvais et de Presle pour ce qui regarde la pédagogie § Accord entre Jean GRANGIER et Claude COURTIN de MONTEGU, bourgeois de Paris, à la suite d'un procès pour promesses de mariage et obligations., 15 février 1642; MC/ET/XI/143
      contrat de mariage; accord; obligation; Grangier, Jean
    - CARMES (rue des) Maison en deux corps d'hôtel et jardin appelée la Maison Rouge § Bail par les boursiers du collège de Beauvais, pour 6 ans, à Arnoul COTINET, maître imprimeur, d'une rue des CARMES, moyennant 338 livres de loyer annuel., 18 février 1642; MC/ET/XI/143
    - COTINET (Arnoul) maître imprimeur demeurant rue des Carmes, au Nom de Jésus § Bail par les boursiers du collège de Beauvais, à Arnoul COTINET, de la Maison rouge, rue des Carmes., 18 février 1642; MC/ET/XI/143
      bail; Cotinet, Arnoul
    - IMPRIMEUR (Me) COTINET (Arnoul) rue des Carmes au Nom de Jésus § Bail à Arnoul COTINET, 18 février 1642; MC/ET/XI/143
    - CARMES (rue des) Maison joignant le jardin du collège de Beauvais § Bail par les boursiers du collège de Beauvais pour 9 ans, à Etienne NOLLET, procureur en Parlement, d'une rue des CARMES, moyennant 160 livres de loyer annuel., 19 février 1642; MC/ET/XI/143
    - BELIER (Michel) marchand de chevaux à Paris demeurant rue D'Arras, fils de défunt Michel BELIER, cordonnier à Paris § Mariage de Michel BELIER et de Marie CITERNE, 24 février 1642; MC/ET/XI/143
      contrat de mariage; Belier, Michel
    - IMPRIMEUR ordinaire du Roi CITERNE (Guillaume) et Marguerite HENRI, sa femme, demeurant rue d'Arras § Mariage de Marie CITERNE, fille de Guillaume CITERNE et de défunte Jacqueline LECLERC; Marché de vidange à Guillaume CITERNE, 24 février 1642 - 17 mars 1642; MC/ET/XI/143
      contrat de mariage; marché; Citerne, Guillaume
    - CITERNE (Marie) fille de Guillaume CITERNE, imprimeur ordinaire du Roi et de défunte Jacqueline LE CLERC, demeurant rue d'Arras § Mariage de Michel BELIER, marchand de chevaux rue d'Arras, et de Marie CITERNE, 24 février 1642; MC/ET/XI/143
      contrat de mariage; Citerne, Marie
    - CITERNE (Guillaume) maître imprimeur ordinaire du Roi, demeurant à Paris, rue d'Arras, et Marguerite HENRI, sa femme. § Mariage de Michel BELIER, marchand de chevaux, et de Marie CITERNE, fille de Guillaume CITERNE et de défunte Jacqueline LECLERC, jadis femme dudit Guillaume CITERNE, 24 février 1642; MC/ET/XI/143
    - IMPRIMEUR (Me) LAMBERT (Philippe) Quai de la Tournelle § Quittance de Philippe LAMBERT, 25 février 1642; MC/ET/XI/143
      quittance; Lambert, Philippe
    - LAMBERT (Philippe) maître imprimeur demeurant sur le quai de la Tournelle. § Quittance de Philippe LAMBERT et de Jacques GERENDON, maître cordonnier au faubourg Saint-Victor, à Louis DELACROIX, marchand de vins., 25 février 1642; MC/ET/XI/143
    - LIBRAIRE (marchand) RICHER (Etienne) rue Neuve des Boulangers § Bail par Etienne RICHER, 28 février 1642; MC/ET/XI/143
    - ANNONCIADE des DIX VERTUS de la SAINTE VIERGE § Quittance, de Sylvain GROULT, maître couvreur à Saint-Germain-des-Prés, à Charles PEZARD, procureur des religieuses de l'. .., de 3 679 l. 10 sols faisant le reste du paiement des ouvrages de couverture faits sur les bâtiments que les dit religieuses font construire à Saint-Germain-des-Prés, 28 février 1642; MC/ET/XI/143
      quittance; Groult, Sylvain; Pezard, Charles
    - COUVREUR de MAISONS (Me) GROULT Sylvain, rue de la Corne paroisse Saint-Sulpice § Quittance de..., 28 février 1642; MC/ET/XI/143
      quittance; Groult, Sylvain
    - GROULT (Sylvain) maître couvreur de maisons demeurant rue de la Corne, paroisse Saint-Sulpice § Quittance de. .. aux religieuses de l'Annonciade à Saint-Germain-des-Prés, 28 février 1642; MC/ET/XI/143
    - RICHER (Etienne) marchand libraire à Paris, demeurant au faubourg Saint-Victor, rue Neuve des Boulangers § Bail par Etienne RICHER à Jean BONNARD; boulanger demeurant dite rue, d'une portion de la maison dans laquelle ils demeurent, appartenant à Etienne RICHER, 28 février 1642; MC/ET/XI/143
    - MONTMORENCY (fief de) § Bail par les boursiers du collège du Cardinal Lemoine, pour 9 ans, à Claude BOUCHARD, laboureur à Sarcelles, de tous les droits appartenant au collège à cause de leur fief de MONTMORENCY moyennant un loyer et des redevances, 28 février 1642; MC/ET/XI/143
    - NEUVE-des-BOULANGERS (rue) § Bail par Etienne RICHER, marchand libraire demeurant rue NEUVE-des-BOULANGERS, pour 4 ans, à Jean BONNARD, boulanger demeurant même maison, d'une portion de ladite maison, moyennant 90 livres de loyer annuel., 28 février 1642; MC/ET/XI/143
      bail; Neuve-des-Boulangers, rue
    - PROFESSEUR du Roi en l'Université de Paris VALENS (Mre) § Protestation contre un dernier prétendu testament de défunt Mre VALENS, 7 mars 1642; MC/ET/XI/143
    - VALENS Professeur du Roi en l'Université de Paris § Procuration des marguilliers de Saint-Etienne-du-Mont pour s'inscrire en faux contre le dernier prétendu testament de défunt Mre VALENS, 7 mars 1642; MC/ET/XI/143
      procuration; testament; Valens, Pierre
    - SAINT-ETIENNE-DU-MONT (église) § Protestation des marguilliers contre le dernier prétendu testament de Mre VALENS professeur du Roi en l'Université de Paris et procuration à Léon LE CLERC, procureur au Châtelet, pour plaider et s'inscrire en faux., 7 mars 1642; MC/ET/XI/143
      procuration; testament; Saint-Etienne-du-Mont, église
    - CITERNE (Guillaume) Imprimeur du Roi, demeurant rue d'Arras § Marché par Claude PRO, maître des basses-oeuvres rue du Bon-Puits, à Guillaume CITERNE, pour la vidange de la fosse de sa maison rue d'Arras., 17 mars 1642; MC/ET/XI/143
      marché; Citerne, Guillaume
    - SAINT-VICTOR (faubourg) (chantier sis rue du) § Bail par François MAGNE, sergent à verge au Châtelet, pour 7 ans, à Denis LAUD, maître charpentier à La Villeneuve-sur-Gravois, d'un grand faubourg SAINT-VICTOR avec appentis couvert de tuiles, moyennant 500 livres de loyer annuel., 23 mars 1642; MC/ET/XI/143
    - LAUD (Denis) maître charpentier demeurant rue Beauregard à La Villeneuve-sur-Gravois § Bail par François MAGNE, huissier sergent à verge au Châtelet, à. .., d'une grand chantier sis au faubourg Saint-Victor, grande rue, avec un appentis couvert de tuiles. (A la suite: 1646, 14 avril, ratification de Catherine LEROY, veuve de. ..), 23 mars 1642; MC/ET/XI/143
      bail; Laud, Denis
    - CHARPENTIER (Me) LAUD (Denis) rue Beauregard paroisse Saint-Laurent § Bail de chantier à. .. (A la suite: 1646, 14 avril, ratification par Catherine LEROY, veuve de. ..), 23 mars 1642; MC/ET/XI/143
    - Titre nouvel par Hélène de Mesvillers, veuve de feu Philippe Le Gaigneur, conseiller du roi, comme propriétaire de terres à Fontenay-sous-Bois, envers les héritiers de défunts Philippe Cothereau, notaire au Châtelet, Geneviève Fortin, sa veuve, défunte, et Mathurin Périer, aussi notaire au Châtelet, curateur des enfants mineurs de Bon Cothereau, notaire au Châtelet, et d'Anne Périer, sa femme., 9 avril 1642; MC/ET/XI/143
      titre nouvel; Fontenay-sous-Bois (Val-de-Marne); Cothereau (famille); Cothereau, Bon; Cothereau, Philippe; Fortin, Geneviève; Le Gaigneur, Philippe; Mesvillers, Hélène de; Périer, Anne; Périer, Mathurin (15..-16..); notaire
    - POMERAY (François) marchand libraire demeurant rue d'Orléans, paroisse Saint-Médard § Transport par Charles COUSTURIER, compagnon teinturier à Paris et Catherine DAMOURS, sa femme, à François POMERAY de tout l'intérêt et réparation qu'ils doivent percevoir de Jean ETIENNE, Geme LEFEBURE, sa femme et leurs complices, pour blessures, moyennant 300 livres., 9 avril 1642; MC/ET/XI/143
      Pomeray, François
    - LIBRAIRE (marchand) POMERAY (François) rue d'Orléans, paroisse Saint-Médard § Quittance à François POMERAY; 2 Remises par François POMERAY, 9 avril, 12 et 14 avril 1642., 9 avril 1642 - 14 avril 1642; MC/ET/XI/143
      quittance; Pomeray, François
    - CHIRURGIEN ordinaire du Roi et de la Reine MENARD (Jean) conseiller CHIRURGIEN ordinaire du Roi et de la Reine § Quittance de rachat à Jean MENARD, 12 avril 1642; MC/ET/XI/143
      quittance; Menard, Jean
    - SAINT-ETIENNE-du-MONT (église) § Quittance de rachat par les marguilliers de l'église SAINT-ETIENNE-du-MONT à Jean MENARD, conseiller, chirurgien ordinaire du Roi et de la Reine., 12 avril 1642; MC/ET/XI/143
      quittance; Saint-Etienne-du-Mont, église
    - POMERAY (François) marchand libraire bourgeois de Paris, demeurant au faubourg Saint-Marcel, rue d'Orléans § Remise par François POMERAY à Jean BOUSSART, receveur des terre et seigneurie de Crest, de l'intérêt civil qu'il pourrait demander à l'encontre de Louis BOUSSART, son fils, pour blessures à Charles COUSTURIER, compagnon teinturier et sa femme., 12 avril 1642; MC/ET/XI/143
    - LE PELLETIER, Seigneurs de Chasteaupoissy § Compte, 12 avril 1642; MC/ET/XI/143
    - MENARD (Jean) Conseiller, chirurgien ordinaire du Roi et de la Reine et de la Reine sa mère § Quittance de rachat par les marguilliers de l'Oeuvre et fabrique Saint-Etienne-du-Mont à Jean MÉNARD, 12 avril 1642; MC/ET/XI/143
    - MESNARD (Jehan) chirurgien ordianire du Roi § Rachat, 12 avril 1642; MC/ET/XI/143
      Mesnard, Jehan
    - BOURBON (Marguerite de) épouse de Jean de LA FAYETTE, chevalier comte dudit lieu, seigneur de HAUTFEUILLE, gouverneur pour Sa Majesté au Duché, demeurant ordinairement en leur château d'Espinasse, elle à présent à Paris logée rue Neuve Saint-Honoré § Bail par Anne DANEE, à Marguerite de BOURBON, procuration dudit sieur de LA FAYETTE son époux, d'une maison au carrefour de la Tournelle, rue Perdue., 14 avril 1642; MC/ET/XI/143
      bail; Bourbon, Marguerite de